臺灣高雄地方法院刑事裁定　　　　　　100年度審易字第696號
公　訴　人　臺灣高雄地方法院檢察署檢察官
被　　　告　黃釋養
選任辯護人　洪世崇律師
　　　　　　許惠珠律師
被　　　告　韋宗志
　　　　　　簡佩嬋
　　　　　　方福盛
　　　　　　郭哲育
上列被告因竊盜等案件，經檢察官提起公訴（99年度偵字第2411
3、30077號），本院裁定如下：
    主  文
檢察官應於本裁定送達後拾日內補正如理由四所示被告之犯罪
事實及證據。
    理  由
一、按提起公訴，應於起訴書內記載犯罪事實及證據並所犯法條
    ；起訴或其他訴訟行為，於法律上必備之程式有欠缺而其情
    形可補正者，法院應定期間，以裁定命其補正，刑事訴訟法
    第264 條第2 項第2 款及同法第273 條第6 項分別定有明文
    。又檢察官就被告犯罪事實，應負舉證責任，並指出證明之
    方法，刑事訴訟法第161 條第1 項亦有明文。關於「犯罪事
    實」應如何記載，法律雖無明文規定，惟因其起訴事實即為
    法院審判之範圍（刑事訴訟法第268 條參照），並為被告防
    禦準備之範圍，故其記載內容必須「足以表明其起訴範圍」
    ，使法院得以確定審理範圍，並使被告知悉係因何犯罪事實
    被提起公訴而為防禦之準備，始為完備（最高法院96年度台
    上字第1612號判決意旨參照）。
二、本件檢察官認被告黃釋養、韋宗志、簡佩嬋、方福盛涉犯刑
    法第349 條第1 項收受贓物罪；被告郭哲育犯同法第349 條
    第2 項之故買贓物罪嫌而提起公訴。惟起訴書犯罪事實欄僅
    泛稱：「(一)黃釋養、韋宗志、簡佩嬋、方福盛... 竊得前述
    之自行車... 由黃釋養去電聯絡明知上開自行車均係來路不
    明贓物之郭哲育後，再由黃釋養、韋宗志、簡佩嬋、方福盛
    搭檔或單獨將前述改裝後之自行車贓車，於不詳時間、牽往
    約定地點（經查為高雄市新興區○○○路與中正路口附近、
    高雄市○○區○○路上靠近85大樓附近、高雄市鳳山區○○
    ○街附近公園等處），以1000元至6000元不等代價販售予郭
    哲育（即附表一編號11、14、15所載自行車）。而郭哲育明
    知上開自行車均係來路不明之贓物，仍基於故買贓物之犯意
    ，加以買受」、「(二)黃釋養、韋宗志、簡佩嬋、方福盛均明
    知如附表二所載之自行車，均係他人竊盜所得之贓物，仍基
    於共同收受贓物之犯意，於99年3 、4 月間某日起至99年7
    月20日前某日止，在不詳地點向韋宗志、方福盛、蘇榮豐（
    上3 人疑另涉犯竊盜罪嫌部分，已飭警調查中）收受如附表
    二所載之自行車，再由黃釋養以電話通知亦明知上開自行車
    係屬來路不明贓物之郭哲育後，再由黃釋養自己或指示韋宗
    志、簡佩嬋、方福盛等人將前述自行車贓車於不詳時間、牽
    往約定地點（經查為高雄市新興區○○○路與中正路口附近
    、高雄市○○區○○路上靠近85大樓附近、高雄市鳳山區○
    ○○街附近公園等處），以1000元至6000元不等代價販售予
    郭哲育。而郭哲育明知上開自行車均係來路不明之贓物，仍
    基於故買贓物之犯意，加以買受」等語（詳起訴書所載）。
三、惟查：
  (一)就起訴書犯罪事實(一)所載被告郭哲育涉犯故買贓物罪嫌部分
    ：
    起訴意旨雖稱被告黃釋養、韋宗志、簡佩嬋、方福盛等人將
    附表一編號11、14、15所載自行車，於不詳時間，以新臺幣
    1000元至6000元不等代價販售予被告郭哲育，被告郭哲育並
    基於故買贓物之犯意加以買受等語，惟起訴書並未指明被告
    郭哲育就上開3 台自行車係一次買受或分次買受？如係分次
    買受，則係分幾次買受？又各次故買贓物之時間為何？此等
    事項未具體指明，不僅有礙於被告郭哲育防禦權之行使，亦
    影響被告故買贓物犯罪次數之認定。
  (二)就起訴書犯罪事實(二)被告黃釋養、韋宗志、簡佩嬋、方福盛
    涉犯收受贓物罪嫌，暨被告郭哲育涉犯故買贓物罪嫌部分：
    起訴意旨另稱被告黃釋養、韋宗志、簡佩嬋、方福盛基於共
    同收受贓物之犯意，於99年3 、4 月間某日起至99年7 月20
    日前某日止，向韋宗志、方福盛、蘇榮豐（另案調查中）收
    受如起訴書附表二所載之贓車，再由被告黃釋養本人，或指
    示被告韋宗志、簡佩嬋、方福盛等人將上開贓車，於不詳時
    間販售予被告郭哲育，被告郭哲育則基於故買贓物之犯意加
    以買受等語，惟查：1.起訴意旨固指附表二（除該表編號A8
    、A9、B3以外，詳後述）所載自行車，均係他人竊盜所得之
    贓物，惟檢察官並未指明各失竊車輛之被害人為何人，警偵
    程序中更未曾傳喚各被害人到案說明，則上開車輛究否為財
    產犯罪所得之贓物，尚有未明，此部分實有待檢察官補正相
    關證據及具體指出證明方法；2.再者，就被告黃釋養、韋宗
    志、簡佩嬋、方福盛收受贓物罪嫌部分，其等究係一次或分
    次收受附表二所示之自行車？如係分次收受，則係分幾次收
    受？又各次收受贓物之時間為何（附表二編號A8、A9、B3
    之自行車，經核即為起訴書附表一編號11、14、15所指被告
    黃釋養、方福盛竊取之自行車，則何以被告黃釋養、方福盛
    持有自己竊得之贓車另觸犯收受贓物罪嫌，亦未見起訴書說
    明）；3.就被告郭哲育故買贓物罪嫌部分，則其究係一次或
    分次故買附表二所示之贓車？如係分次故買，則係分幾次故
    買？又各次故買贓車之時間為何，均未見起訴書指明。
四、綜上，起訴意旨雖認被告黃釋養、韋宗志、簡佩嬋、方福盛
    、郭哲育等人所犯上開各罪，應分論併罰之，惟卻未特定犯
    罪次數與各次犯罪之時間，本院無從具體確定上開被告被訴
    之事實範圍，另亦並有待檢察官補正附表二（除編號A8、A9
    、B3外）所示自行車係竊盜犯罪所得贓物之相關證據，爰依
    刑事訴訟法第273 條第6 項之規定，請檢察官於本裁定送達
    後30日內，補正下列犯罪事實及證據：
  (一)起訴書犯罪事實(一)被告郭哲育各次故買贓物犯行之時間。
  (二)起訴書犯罪事實(二)被告黃釋養、韋宗志、簡佩嬋、方福盛各
    次收受贓物犯行之時間，又就附表二編號A8、A9、B3所示自
    行車，何以在起訴被告黃釋養、方福盛竊取後，就其等竊得
    贓車後之持有行為，另認涉犯收受贓物罪嫌？
  (三)起訴書犯罪事實(二)被告郭哲育各次故買贓物犯行之時間。
  (四)起訴書附表二（除編號A8、A9、B3外）所示贓車之失竊時間
    及各被害人為何人。
五、依刑事訴訟法第273條第6項，裁定如主文。
中    華    民    國    100   年    7     月    12    日
                刑事第十庭      審判長法  官  廖建瑜
                                      法  官  楊珮瑛
                                      法  官  王  琁
以上正本係照原本作成。
本裁定不得抗告。
中    華    民    國    100   年    7     月    12    日
                                      書記官  陳靜瑤